【裁判字號】    99,中簡上,136
【裁判日期】    990317
【裁判案由】    詐欺
【裁判全文】
臺灣臺中地方法院刑事判決           99年度中簡上字第136號
上  訴  人  臺灣臺中地方法院檢察署檢察官
被      告  甲○○
上列上訴人因被告詐欺案件，不服本院臺中簡易庭九十八年度中
簡字第三四七九號中華民國九十八年十二月八日第一審簡易判決
（聲請簡易判決處刑案號：臺灣臺中地方法院檢察署九十八年度
偵字第二一五五七號、移送併辦案號：九十八年度偵字第二四二
五五號、第二七三四四號），提起上訴，本院管轄之第二審合議
庭判決如下：
    主    文
上訴駁回。
    犯罪事實及理由
一、本案經本院審理結果，認第一審簡易判決認事用法及量刑均
    無不當，應予維持，並引用第一審判決書記載之犯罪事實、
    證據及理由。（詳如附件）
二、上訴人即檢察官之上訴意旨略以：被告甲○○迄未賠償被害
    人乙○○等人之損失，可見被告事後並無悔意，又被害人遭
    詐騙之金額合計達近新台幣（下同）九萬元，顯見被告之犯
    罪情節非輕，是本件原審量處被告拘役五十九日，顯然過輕
    ，為此請求上訴等語。惟按刑罰之量定，固屬法院自由裁量
    之職權行使，但仍應審酌刑法第五十七條所列各款事由及一
    切情狀，為酌量輕重之標準，並非漫無限制；量刑輕重係屬
    事實審法院得依職權自由裁量之事項，苟已斟酌刑法第五十
    七條各款所列情狀而未逾越法定刑度，不得遽指為違法；且
    在同一犯罪事實與情節，如別無其他加重或減輕之原因，下
    級審量定之刑，亦無過重或失輕之不當情形，則上級審法院
    對下級審法院之職權行使，原則上應予尊重（最高法院七十
    二年臺上字第六六九六號、七十五年臺上字第七○三三號判
    例及八十五年度臺上字第二四四六號判決意旨參照）。而查
    ，被告所犯之刑法第三十條第一項、第三百三十九條第一項
    之幫助詐欺取財罪，其法定刑為「五年以下有期徒刑、拘役
    或科或併科一千元以下罰金」，原審審酌被告犯罪後坦承犯
    罪，態度尚佳，又被害人所受之損失，及被告犯罪之手段、
    目的及所生危害等一切有利不利之情狀，於法定刑度內量處
    被告拘役五十九日，並諭知易科罰金之折算標準，揆諸上開
    說明，已難謂有何違法、失當之處，自應予維持，是檢察官
    上揭上訴理由指稱原審量刑過輕等語，即非允洽，尚無足取
    。從而，原審以被告罪證明確，因之適用刑事訴訟法第四百
    四十九條第一項前段、第四百五十四條第二項，刑法第三十
    條第一項、第二項、第三百三十九條第一項、第四十七條第
    一項、第四十一第一項前段，刑法施行法第一條之一（原審
    漏引第五十五條）等規定，判處被告拘役五十九日，並諭知
    如易科罰金，以新台幣一千元折算一日，經核原審認事用法
    均無不合，量刑亦屬妥適，檢察官以上揭理由提起上訴，為
    無理由，應予駁回。
據上論斷，應依刑事訴訟法第四百五十五條之一第一項、第三項
、第三百七十三條、第三百六十八條，判決如主文。
中    華    民    國    99    年    3     月    17    日
                刑事第一庭  審判長法  官  何志通
                                  法  官  林清鈞
                                  法  官  許惠瑜
以上正本證明與原本無異。
不得上訴。
                                  書記官  楊家印
中    華    民    國    99    年    3     月    17    日
附錄論罪科刑法條：
刑法第三十條
幫助他人實行犯罪行為者，為幫助犯。雖他人不知幫助之情者，
亦同。
幫助犯之處罰，得按正犯之刑減輕之。
刑法第三百三十九條第一項
意圖為自己或第三人不法之所有，以詐術使人將本人或第三人之
物交付者，處 5 年以下有期徒刑、拘役或科或併科 1 千元以下
罰金。

司法院資訊處製作；財團法人民間司法改革基金會備份。
